# 递延收益在现流附表的列示

提问人：简单生活shang 时间：2020-09-20 12:51:00
请教陈版主：
本期收到 450 万递延收益【其中 350 万与收益相关， 100 万与资产相关； 350 万在主表列示为收到其他与经营活动有关， 100 万列示为收到其他与筹资活动有关的现金】；本期摊销计入其他收益的金额为 250 万，那现流附表其他列示的是350-250万的余额还是 350 万呢？

回答人：chenyiwei
首先，根据《关于修订印发 2018 年度一般企业财务报表格式的通知》（财会[2018]15号）的官方解读：“企业实际收到的政府补助，无论是与资产相关还是与收益相关，在编制现金流量表时均作为经营活动产生的现金流量列报”，即，不论该政府补助是与收益相关还是与资产相关，都是作为与经营活动有关的现金流入。
相应地，现金流量表附表中“其他”项目应列示450-250=200万元。